【裁判字號】    97,訴,6338
【裁判日期】    971212
【裁判案由】    清償借款
【裁判全文】
臺灣臺北地方法院民事判決              97年度訴字第6338號
原      告  台新資產管理股份有限公司
法定代理人  乙○○
訴訟代理人  楊長晃
被      告  甲○○
上列當事人間清償借款事件，本院於民國97年12月10日言詞辯論
終結，判決如下：
    主      文
被告應給付原告新臺幣陸拾萬零貳佰陸拾柒元及其中新臺幣參拾
玖萬陸仟壹佰玖拾捌元自民國九十七年八月七日起至清償之日止
，按年利率百分之二十計算之利息。
訴訟費用新臺幣陸仟陸佰壹拾元由被告負擔。
    事實及理由
一、按當事人得以合意定第一審管轄法院。但以關於由一定法律
    關係而生之訴訟為限。前項合意，應以文書證之。民事訴訟
    法第24條有明文規定。查兩造約定因本契約涉訟時，合意以
    本院為第一審管轄法院，此有原告所提出之信用貸款約定書
    1份在卷可稽，是本院應有管轄權，先予敘明。
二、原告起訴主張被告於民國91年8月7日向訴外人台新國際商業
    銀行股份有限公司（下稱台新銀行）申請「台新銀行現金卡
    信用貸款」，依約定書第1條被告得以金融卡提款或轉帳方
    式動撥貸款額度之現金，然依約定書第5條應於每月之繳款
    截止日繳納應還之金額，利息依固定利率年息百分之20按日
    計息，如遲延清償本息時，依年息百分之20計算違約金。詎
    被告自91年8月7日起至97年8月6日止，尚積欠600,267元（
    含本金396,198元、利息204,069元），依約定書第8、9條約
    定，被告未依約清償時改按年息百分之20計算遲延利息，全
    部債務視為到期。又訴外人台新銀行已於95年7月31日與原
    告簽訂「不良債權賣賣契約」，就本件借款本金、利息及其
    他一切從屬權利一併讓與原告，並依金融機構合併法第15條
    第1項第1款、第18條第3項之規定，於95年9月15日將本件債
    權讓與通知公告於太平洋日報第17版，為此爰依債權讓與及
    消費借貸契約之法律關係訴請被告給付如主文第一項所示之
    金額與利息等語。
三、經查，原告就其上開主張，已提出現金卡信用貸款申請書及
    約定書、增補約定書、被告帳務明細、交易紀錄查詢及債權
    讓與公告新聞紙各1份為證。同時，被告已於相當時期受合
    法通知，但未於言詞辯論期日到庭，亦未提出準備書狀有所
    爭執，應視同自認（民事訴訟法第280條第3項、第1項參照
    ），是原告前開主張，應屬實在，從而原告本於上開債權讓
    與及消費貸款契約關係，請求被告給付如主文第一項所示之
    本金與利息，為有理由，應予准許。
四、依民事訴訟法第78條，判決如主文。
中    華    民    國    97    年    12    月    12    日
                  民事第四庭    法  官  匡偉
以上正本係照原本作成
如對本判決上訴，須於判決送達後20日內向本院提出上訴狀
中    華    民    國    97    年    12    月    12    日
                                書記官  陳莉庭


司法院資訊處製作；財團法人民間司法改革基金會備份。
